臺灣臺中地方法院民事裁定
111年度消債更字第68號
聲請人(即   
債務人)     繆青（原名繆政峰、繆依賴、繆凡秦）



代  理  人  李瑞仁律師（法扶）
上列當事人聲請消費者債務清理事件，本院裁定如下：
    主    文
債務人繆青（原名繆政峰、繆依賴、繆凡秦）自中華民國111年9
月15日下午4時起開始更生程序。
本件更生程序之進行由辦理更生執行事務之司法事務官為之。
    理    由
一、按債務人不能清償債務或有不能清償之虞，且無擔保或無優
    先權之本金及利息債務總額未逾新臺幣（下同）1,200萬元
    者，於法院裁定開始清算程序或宣告破產前，得向法院聲請
    更生；債務人對於金融機構負債務者，在聲請更生或清算前
    ，應向最大債權金融機構請求協商債務清償方案，或向其住
    、居所地之法院或鄉、鎮、市、區調解委員會聲請債務清理
    之調解；又法院開始更生程序之裁定，應載明其年、月、日
    、時，並即時發生效力，消費者債務清理條例第3條、第42
    條第1項、第45條第1項、第151條第1項分別定有明文。
二、本件聲請人即債務人聲請意旨略以：債務人前曾向最大債權
    金融機構請求協商清償方案，於民國107年5月間協商成立，
    協商條件為每月應償還6,923元、分180期，惟僅履行至108
    年7月，因失去工作，致債務人無法繼續履行原協商條件，
    顯係因非可歸責於己之事由致履行有困難。債務人現平均月
    收入約為28,160元，扣除每月必要生活費用及扶養費後，已
    不能清償無擔保或無優先權債務合計約1,811,293元，爰請
    求准予裁定開始更生等語。
三、經查：債務人主張之上開事實，業據提出之債權人清冊、債
    務人財產及收入狀況說明書、債務人清冊、戶籍謄本、財團
    法人金融聯合徵信中心金融機構債權人清冊及當事人綜合信
    用報告、前置協商無擔保債務還款分配表暨表決結果、全國
    財產總歸戶財產查詢清單、財政部中區國稅局臺中分局107-
    108年度綜合所得稅各類所得資料清單、存摺明細影本、汽
    車及機車行車執照影本、在職證明書等在卷可證，另債務人
    主張係因失去工作而毀諾，不可歸責於債務人乙節，與其勞
    保退保紀錄相符合，堪認債務人前開主張屬實。此外，債務
    人尚無經法院裁定開始清算或宣告破產之情事，復查無債務
    人有消費者債務清理條例第6條第3項、第8條或第46條各款
    所列之事由存在，則債務人聲請更生，即屬有據，應予准許
    ，爰裁定如主文第1項所示。
四、次按，法院開始更生程序後，得命司法事務官進行更生程序
    ，消費者債務清理條例第16條第1項亦有明文，併裁定如主
    文第2項。
中　　華　　民　　國　　111 　年　　9 　　月　　15　　日
                臺灣臺中地方法院民事庭  
                              法    官  王奕勛
本件不得抗告。
中　　華　　民　　國　　111 　年　　9 　　月　　15　　日
                              書 記 官